臺灣新竹地方法院宣示判決筆錄　　　　　　94年度易字第16號
公　訴　人　臺灣新竹地方法院檢察署檢察官
被　　　告　甲○○　男　51歲.
　　　　　　丙○○　男　68歲.
　　　　　　乙○○
上列被告等因偽造文書等案件，檢察官提起公訴（91年度調偵字
第47號）後，聲請改依協商程序而為判決，本院於中華民國94年
4月1日下午4時，在本院刑事第八法庭宣示判決，出席職員如下
：
法官起立朗讀判決主文、犯罪事實要旨、處罰條文、附記事項，
及告以上訴限制、期間並提出上訴狀之法院，且諭知記載其內容
：
一、主  文：
    甲○○共同明知為不實之事項，而使公務員登載於職務上所
    掌之公文書，足以生損害於公眾及他人，處有期徒刑肆月，
    如易科罰金，以佰元折算壹日，緩刑貳年。
    丙○○共同明知為不實之事項，而使公務員登載於職務上所
    掌之公文書，足以生損害於公眾及他人，處有期徒刑月，
    如易科罰金，以佰元折算壹日，緩刑貳年。
    乙○○共同明知為不實之事項，而使公務員登載於職務上所
    掌之公文書，足以生損害於公眾及他人，處有期徒刑月，
    如易科罰金，以佰元折算壹日，緩刑貳年。
二、犯罪事實要旨：
    甲○○、丙○○為連襟關係，均係乙○○之女婿。甲○○為
    籌措週轉資金，於民國89年間，由乙○○、丙○○為借款人
    ，甲○○擔任連帶保證人，向聯邦商業銀行股份有限公司（
    下稱聯邦銀行）借款共計新臺幣（下同）18,000,000元（各
    該借款詳如附表），並以如附表所示分屬丙○○、乙○○所
    有，且當時均無人承租之2筆土地，為上開借款提供擔保，
    上開欠款無力清償，經聯邦銀行取得強制執行名義（本院89
    年度促字第11408、11410號支付命令）後，於90年2月2日向
    本院民事執行處聲請強制執行 (本院90年度執字第687、688
    號)，查封拍賣抵押物即如附表所示之2筆土地。詎其三人為
    圖延遲法院民事執行處拍賣程序進行，以達阻撓上開土地點
    交之目的，於將受強制執行之際，明知該2筆土地均未出租
    予甲○○，竟共同基於使公務員登載不實及損害債權之犯意
    聯絡及行為分擔，於不詳時、地，由甲○○製作內容虛偽不
    實土地租賃契約書2份（分別記載出租人為丙○○、乙○○
    ，承租人均為甲○○，標的物為如附表所示之2筆土地，租
    賃期限均為89年2月17日起至97年2月17日止），再由甲○○
    於90年7月4日具狀向法院主張前開二筆土地有租賃權存在，
    使本院不知情之承辦執行業務之公務員將上開不實事項，登
    載在職務上所掌之公文書即本院民事執行處之拍賣公告上，
    致法院分別於90年7月9日、同年8月9日新院錦執賢字第687
    號第一、二次拍賣公告之強制執行事件不動產附表附記欄內
    均註明：「據第三人陳報稱，89年2月17日起至97年2月17日
    止承租該地，本院不作實體認定，拍定後不點交」等語，及
    90年8月29日新院錦執文字第688號第一次拍賣公告強制執行
    事件不動產附表附記欄內註明：「第三人甲○○（亦為債務
    人之一）於90年7月4日具狀提出租賃契約稱本件土地係其向
    債務人承租，租期自89年2月17日起至97年2月17日止，月租
    金新台幣3000元，嗣並到院稱租賃本件土地預計做停車場之
    用，目前仍整地中；債務人丙○○亦到院稱前開租賃屬實，
    土地已於89年初交付第三人甲○○占有」等語，致影響投標
    人標買之意願、增加拍賣次數及無益之費用, 以隱匿丙○○
    、乙○○之財產，足以生損害於法院強制執行程序時辦理拍
    賣標的物之正確性及債權人聯邦銀行債權受償之權益。
三、處罰條文：
    刑法第214條。
四、協商判決除有刑事訴訟法第454條之4第1項第1款於本訊問程
    序終結前，被告撤銷協商合意或檢察官撤回協商聲請者；第
    2款被告協商之意思非出於自由意志者；第4款被告所犯之罪
    非第455條之2第1項所定得以協商判決者；第6款被告有其他
    較重之裁判上一罪之犯罪事實者；第7款法院認應諭知免刑
    或免訴、不受理者情形之一，及違反同條第2項「法院應於
    協商合意範圍內為判決；法院為協商判決所科之刑，以宣告
    緩刑或二年以下有期徒刑、拘役或罰金為限」之規定者外，
    檢察官與被告均不得上訴。
五、如有前項得上訴之情形，得自收受宣示判決筆錄送達之日起
    10日內，向本院提出上訴書狀，上訴於第二審法院。
中　　華　　民　　國　　94　　年　　4 　　月　　 1  　日
                  刑事第三庭
                              書  記  官  賴寶合
                              審判長法官  楊麗文
以上正本證明與原本無異。
中　　華　　民　　國　　94　　年　　4 　　月　　 1  　日
                              書  記  官  賴寶合
附表：
┌──┬────┬───────┬───┬───┬───────┬───┐
│編號│  時間  │   借款金額   │借款人│連帶  │ 設定抵押土地 │ 備註 │
│    │        │              │      │保證人│              │      │
├──┼────┼───────┼───┼───┼───────┼───┤
│  1 │89.01.12│ 3,000,000元│丙○○│甲○○│新竹縣關西鎮正│本院90│
│    │        │ 1,000,000元│      │      │義段458地號土 │年度執│
│    │        │              │      │      │地(所有人:涂添│字第68│
│    │        │              │      │      │枝)           │8號   │
├──┼────┼───────┼───┼───┼───────┼───┤
│  2 │89.02.22│13,000,000元│乙○○│甲○○│新竹縣關西鎮西│本院90│
│    │        │ 1,000,000元│      │      │安段230地號土 │年度執│
│    │        │              │      │      │地(所有人:彭鳳│字第68│
│    │        │              │      │      │嬌)           │7號   │
└──┴────┴───────┴───┴───┴───────┴───┘
